臺灣高等法院高雄分院刑事判決　　　　　96年度上訴字第85號
上　訴　人
即　被　告　乙○○
原　　　審
指定辯護人　洪世崇律師
指定辯護人　本院公設辯護人　李佩娟
上列上訴人因偽造有價證券等案件，不服臺灣高雄地方法院95年
度訴字第2623號中華民國95年11月23日第一審判決（起訴案號：
臺灣高雄地方法院檢察署95年度偵字第16559 號），由原審之指
定辯護人洪世崇律師代為提起上訴，本院判決如下：
    主  文
上訴駁回。
    理  由
一、原審認「乙○○於民國90年間，因竊盜案件，經臺灣台北地
    方法院以89年度易字第1072號判處有期徒刑6 月確定，於91
    年7 月8 日易科罰金執行完畢。詎仍不知悔改，因積欠他人
    債務，竟意圖為自己不法之所有，而基於竊盜之概括犯意，
    連續於：(一)95年4 月5 日晚間8 時許，在高雄市○○區○○
    路751 巷38弄38號11樓，趁幫其雇主甲○○整理房間之際，
    徒手竊取甲○○所有，置放於皮包內之台灣土地銀行股份有
    限公司（下稱土地銀行）高雄分行提款卡（帳號0000000000
    00號）1 枚，得手後，復意圖為自己不法之所有，而基於不
    正利用自動付款設備取得他人財物之概括犯意，先於95年4
    月5 日晚上11時20分許，持上開提款卡，至高雄市左營區○○○路土地銀行提款機，以輸入密碼之方式，致提款機辨識
    系統誤認為係真正持卡人，而提領現金新台幣（下同）3 萬
    元；復於95年4 月8 日凌晨2 時40分許，再持上開提款卡，
    至相同地點之提款機，以相同方式，提領2 萬3,000 元（前
    後2 次合計提領5 萬3,000 元），得手後始將該提款卡則棄
    置於上開土地銀行前之水溝內（未尋獲）。(二)95年5 月24日
    下午3 時許，在高雄市○○區○○路482 號「小港醫院」內
    ，趁幫其雇主丙○○清理辦公室之機會，徒手竊取丙○○所
    有，置於抽屜內之玉山銀行前鎮分行空白支票12紙，得手後
    ，復基於偽造私文書之犯意，先於95年5 月25日，至高雄市
    三民區○○路某刻印行，委由不知情之刻印業者，偽刻「明
    測實業社」與「丙○○」之印章各1 枚後，旋即接續偽造「
    明測實業社」、「丙○○」之印文於上開12紙支票後，又基
    於偽造有價證券之概括犯意，連續將上開12紙支票其中7紙
    支票上擅自填載金額及發票日（如附表一、附表二編號1、2
    、3 所示），而完成偽造支票應記載之事項，其中附表一編
    號1 、2 所示之2 紙支票（未扣案）分別於95年5 月25 日
    、95年6 月5 日持之交付蔡樹發、甲○○收執，以抵償其積
    欠蔡樹發之債款及竊盜甲○○之款項，另附表一編號3 、4
    之支票2 紙（亦未扣案）則分別交付給陳維仲以作為工資及
    交付給姓名年籍不詳之張姓友人代為調現，足生損害於丙○○。(三)嗣於95年6 月15日上午11時20分許，因他案通緝，而
    在高雄市○○區○○街434 號5 樓，為警當場逮獲，並扣得
    其持有之「明測實業社」、「丙○○」印章各1 枚及如附表
    一所示之支票8 紙，其中編號1 、2 、3 所示之3 紙已填載
    金額分別為34,000元、86,000元、9,000 元及發票日」等情
    。以被告乙○○於原審法院審理時坦承不諱，核與告訴人甲○○、證人丙○○、蔡樹發之證述相符，並有高雄市政府警
    察局左營分局之扣押筆錄、扣押物品目錄表、職務報告各1
    紙、土地銀行帳戶交易明細1 張、監視器翻拍照片2 張及扣
    案之印章2 枚、支票8 紙附卷可稽，按被告之自白，非出於
    強暴、脅迫、利誘、詐欺、疲勞訊問、違法羈押或其他不當
    方法，且與事實相符者，得為證據，刑事訴訟法第156 第1
    項定有明文。亦即被告之自白係出於自由意思，且與事實相
    符者，即有證據能力，本件被告於原審法院之自白係出於自
    由意志，自得採為本件判決之基礎。由上揭各證據資料研析
    ，足徵被告之自白與事實相符，堪予採信，是本案事證明確
    ，被告犯行，堪以認定。並敘明公訴意旨認被告利用幫其雇
    主丙○○清理辦公室之機會，竊取丙○○空白支票13紙，得
    手後，旋即接續偽造「明測實業社」、「丙○○」之印文於
    上開13紙支票一節，而為被告堅詞否認，辯稱：「真的不記
    得共偷了幾張，我所偷的支票除了交出去的4 張以外，其餘
    8 張均已扣案」等語。經查，上開13紙支票遭竊之事實，固
    據證人即被害人丙○○於警詢時證述明確，即證稱：「共計
    遭竊13紙支票」等語（見警卷第14頁），惟本件除被告自承
    交付予他人之4 張支票外，僅餘8 張支票扣案，被告既已坦
    承所有犯行，衡情當無獨自隱匿該張支票之理，且該張支票
    既未扣案、迄今亦未曾有人持之向銀行兌換現金，是尚難僅
    憑證人丙○○之指述即認被告所竊得之支票有13紙，此外，
    復查無其他積極證據足認該張支票為被告所竊，尚難認被告
    有公訴意旨所稱竊得丙○○所有共13紙支票之事實。而諭知
    「乙○○連續意圖供行使之用，而偽造有價證券，累犯，處
    有期徒刑參年陸月，未扣案如附表一所示之偽造支票肆紙、
    扣案如附表二編號1 、2 、3 所示之偽造支票參紙、扣案如
    附表二編號4 、5 、6 、7 、8 所示之支票5 紙其上偽造之
    「明測實業社」、「丙○○」之印文各壹枚及偽刻之『明測
    實業社』、『丙○○』印章各壹枚，均沒收之。」之判決。
二、按刑事訴訟法第346 條前段規定「原審之辯護人，得為被告
    之利益上訴。」，此項上訴權，係傳來權利，而非原來權利
    。故其上訴應以被告名義行之（34院解3027號解釋參照）。
三、上訴不合法律上之程式而可補正者，應定期間先命補正，刑
    事訴訟法第362 條定有明文。上訴狀之制作應合於刑事訴訟
    法第53條之規定，即「文書由非公務員製作者，應記載年、
    月、日並『簽名』，其非自作者，『應由本人簽名，不能簽
    名者，應使他人代書姓名，由本人蓋章或按指印』。但代書
    之人應附記其事由並簽名。」。茲本件原審之指定辯護人洪
    世崇律師代被告提起上訴，並未由被告簽名、蓋章或按指印
    ，自屬不合法律上之程式。經本院於96年4 月2 日裁定，請
    原審之指定辯護人洪世崇律師應於收受裁定後10日內補正上
    揭缺漏之事項。該裁定於96年4 月4 日送達，有送達證書可
    證，迄今已逾10日，並未補正此部分缺失。其上訴自屬不合
    法律上之程式，應依刑事訴訟法第367 條之規定，駁回上訴
    。復依刑事訴訟法第372 條之規定，不經言詞辯論為之。
據上論斷，應依刑事訴訟法第367 條、第372 條，判決如主文。
中　　華　　民　　國　　96　　年　　4 　　月　　18　　日
                  刑事第二庭  審判長法  官  林正雄
                                    法  官  黃壽燕
                                    法  官  陳啟造
以上正本證明與原本無異。
如不服本判決應於收受本判決後10日內向本院提出上訴書狀，其
未敘述上訴理由者，並得於提起上訴後10日內向本院補提理由書
狀（均須按他造當事人之人數附繕本）「切勿逕送上級法院」。
中　　華　　民　　國　　96　　年　　4 　　月　　18　　日
                                    書記官  彭筱瑗
┌──────────────────────────────────┐
│附表一：                                                            │
├───┬──────┬─────┬──────────┬──────┤
│ 編號 │  票   號   │  面  額  │     行    為       │   發票日   │
│      │            │（新臺幣）│                    │            │
├───┼──────┼─────┼──────────┼──────┤
│  1   │ AG0000000  │ 50,000元 │交付蔡樹發以抵償債務│    不詳    │
├───┼──────┼─────┼──────────┼──────┤
│  2   │ AG0000000  │ 50,000元 │交付甲○○以抵償債務│    不詳    │
├───┼──────┼─────┼──────────┼──────┤
│  3   │    不明    │  4,500元 │交付陳維仲以支付工資│    不詳    │
├───┼──────┼─────┼──────────┼──────┤
│  4   │    不明    │ 30,000元 │交付張姓友人        │    不詳    │
└───┴──────┴─────┴──────────┴──────┘
┌──────────────────────────────────┐
│附表二：                                                            │
├───┬───────────┬───────────┬──────┤
│ 編號 │     票       號      │    面  額（新臺幣）  │   發票日   │
├───┼───────────┼───────────┼──────┤
│  1   │      AG0000000       │       34,000元       │  95.7.26   │
├───┼───────────┼───────────┼──────┤
│  2   │      AG0000000       │       86,000元       │  95.7.15   │
├───┼───────────┼───────────┼──────┤
│  3   │      AG0000000       │        9,000元       │  95.6.25   │
├───┼───────────┼───────────┼──────┤
│  4   │      AG0000000       │        未填載        │   未填載   │
├───┼───────────┼───────────┼──────┤
│  5   │      AG0000000       │        未填載        │   未填載   │
├───┼───────────┼───────────┼──────┤
│  6   │      AG0000000       │        未填載        │   未填載   │
├───┼───────────┼───────────┼──────┤
│  7   │      AG0000000       │        未填載        │   未填載   │
├───┼───────────┼───────────┼──────┤
│  8   │      AG0000000       │        未填載        │   未填載   │
└───┴───────────┴───────────┴──────┘
